cs: Design cedule: Reklama; Uzavřeno; Vlastní; Sleva; Vchod; Východ; Otevřený; Otevřeno/zavřeno; Otevírací doba; Toalety; Prodej; Rozcestník; Jiné
sk-SK: Dizajn zobrazovacieho znaku: Reklama; Zatvorený; Na mieru; Zľava; Vchod; Východ; Otvorený; Otvorený/Zatvorený; Otváracie hodiny; Toaleta; Výpredaj; Orientácia; Iné
ro-RO: Design indicator: Publicitate; Concavă; Personalizat; Reducere; Intrare; Ieșire; Convexă; Deschis/închis; Program de lucru; Toaletă; De vânzare; Indicator de orientare; Altele
tr: Ekran tabelası tasarımı: Reklam; Kapalı; Özel; İndirim; Giriş kapısı; Çıkış; Açık; Açık/Kapalı; Açılış saatleri; Tuvalet; Satış; Yön bulma; Diğer
zh-TW: 展示標誌設計: 廣告; 關閉; 客製化; 折扣; 入口; 出口; 開放式; 營業中/休息; 營業時間; 廁所; 特賣; 尋路; 其他
nl: Ontwerp displaybord: Reclame; Gesloten; Aangepast; Korting; Ingang; Uitgang; Open; Open/Gesloten; Openingstijden; Toilet; Uitverkoop; Bewegwijzering; Andere
es: Diseño de letreros de exhibición: Publicidad; Cerrado; Personalizado; Descuento; Entrada; Salida; Abierto; Abierto/cerrado; Horario de atención; Baño; Oferta; Orientación; Otros
sv: Skyltdesign: Reklam; Stängd; Anpassad; Rabatt; Ingång; Utgång; Öppen; Öppen/Stängd; Öppettider; Toalett; Utförsäljning; Wayfinding; Annat
hr-HR: Dizajn znaka za izlog: Oglašavanje; Zatvoreno; Prilagođeno; Popust; Ulaz; Izlaz; Otvoreno; Otvoreno/zatvoreno; Radno vrijeme; Toalet; Prodaja; Putokaz; Ostalo
bg-BG: Дизайн на указващ знак: Реклама; Затворено; Персонализиран; Отстъпка; Вход; Изход; Отворено; Отворено/затворено; Работно време; Тоалетна; Разпродажба; Упътване за ориентиране; Други
hu: Jelzőtábla kialakítása: Hirdetés; Zárva; Egyéni; Kedvezmény; Bejárat; Kijárat; Nyitva; Nyitva/zárva; Nyitvatartási idő; Mosdó; Eladó; Útbaigazítás; Egyéb
ko: 디스플레이 표지판 디자인: 광고; 마감; 커스텀; 할인; 입구; 출구; 열림; 열림/닫힘; 영업 시간; 화장실; 세일; 길 찾기; 기타
pl: Projekt znaku wystawowego: Reklama; Zamknięto; Niestandardowe terminy; Rabat; Wejście; Wyjdź; Otwórz; Otwarte / Zamknięte; Godziny otwarcia; Toaleta; Sprzedaż; Znalezienie drogi; Pozostałe
da: Displayskiltedesign: Annoncering; Lukket; Skræddersyet; Rabat; Bryggers; Udgang; Åben; Åben/lukket; Åbningstider; Badeværelse; Udsalg; Rutevejledning; Andet
de: Design der Displaytafel: Werbung; Geschlossen; Maßgeschneidert; Rabatt; Eingang; Ausgang; Offen; Offen/Geschlossen; Öffnungszeiten; Toilette; Verkauf; Wegweiser; Sonstiges
sl-SI: Zasnova znaka: Oglaševanje; Zaprto; Po meri; Popust; Vhod; Izhod; Odprto; Odprto/zaprto; Odpiralni čas; WC; Prodaja; Iskanje poti; Drugo
ru: Тип информационного знака: Реклама; Закрыто; Пользовательский; Скидка; Вход; Выход; Открыто; Открыто/закрыто; Часы работы; Туалет; Распродажа; Навигация; Другой
zh-CN: 展示标志设计: 广告; 关闭; 定制; 折扣; 进门区域; 出口; 开放式; 开门/关门; 营业时间; 卫生间; 销售; 寻路; 其他
pt-PT: Design de sinalização de exibição: Publicidade; Fechado; À medida; Desconto; Entrada; Saída; Aberto; Aberto/fechado; Horário de funcionamento; Casa de banho; Promoção; Orientação; Outro
ja: 表示サインの種類: 広告; クローズ; カスタム; ディスカウント; 玄関; 出口; オープン; オープン/クローズ; 営業時間; トイレ; セール; ウェイファインディング; その他
vi: Thiết kế bảng hiệu hiển thị: Quảng cáo; Đóng; Tùy chỉnh; Giảm giá; Cổng vào; Lối ra; Mở; Mở/đóng; Giờ mở cửa; Nhà vệ sinh; Giảm giá; Tìm đường; Khác
it: Design del cartello di visualizzazione: Pubblicità; Chiuso; Personalizzato; Sconto; Entrata; Uscita; Aperto; Aperto/Chiuso; Orari di apertura; Bagno; Saldi; Segnaletica; Altro
pt-BR: Formato do letreiro: Anúncio; Fechado; Personalizada; Desconto; Acesso; Saída; Aberto; Aberto/Fechado; Horário de funcionamento; Banheiro; Oferta; Orientação; Outro
en: Display sign design: Advertising; Closed; Custom; Discount; Entrance; Exit; Open; Open/Closed; Opening hours; Restroom; Sale; Wayfinding; Other
nb: Visningsskiltdesign: Reklame; Lukket; Tilpasset; Rabatt; Inngang; Utgang; Åpen; Åpen/stengt; Åpningstimer; Toalett; Salg; Veifinning; Annen
fr: Conception de panneaux d’affichage: Publicité; Fermé; Personnalisé; Rabais; Entrée; Sortie; Ouvert; Ouvert/Fermé; Horaires d’ouverture; Toilettes; Soldes; Orientation; Autre
th: การออกแบบป้ายแสดง: การโฆษณา; ปิด; ปรับเข้ารูป; การลดราคา; ทางเข้า; ทางออก; แบบเปิด; เปิด/ปิด; เวลาทำการ; ห้องน้ำ; ขาย; ระบบการหาทิศทาง; อื่นๆ
lt-LT: Ženklo dizainas: Reklama; Uždaryta; Pasirinktinis; Nuolaida; Įėjimas; Išėjimas; Atidaryta; Atidaryta / uždaryta; Darbo laikas; Tualetas; Išpardavimas; Nurodomasis; Kita
el: Σχέδιο πινακίδας οθόνης: Διαφήμιση; Κλειστή; Custom; Έκπτωση; Είσοδος; Έξοδος; Ανοιχτή; Ανοιχτό/Κλειστό; Ώρες λειτουργίας; Τουαλέτα; Έκπτωση; Προσανατολισμός; Άλλο
fi: Näyttökyltin suunnittelu: Mainonta; Suljettu; Mukautettu; Alennus; Sisäänkäynti; Poistumistie; Avoin; Avoin/Suljettu; Aukioloajat; WC; alennusmyynti; Reitin etsiminen; Muu